【裁判字號】    97,交簡上,30
【裁判日期】    970320
【裁判案由】    公共危險
【裁判全文】
臺灣板橋地方法院刑事判決            97年度交簡上字第30號
上  訴  人
即  被  告  甲○○
選任辯護人  許樹欣  律師
            高涌誠  律師
上列被告因公共危險等案件，不服本院中華民國97年1 月7 日97
年度交簡字第26號第一審簡易判決（聲請簡易判決處刑案號：96
年度偵字第23346 號），提起上訴，本院管轄第二審之合議庭判
決如下：
    主      文
上訴駁回。
甲○○緩刑貳年。
    事      實
一、甲○○於民國96年8 月10日凌晨1 時15分許，駕駛車號7828
    -FR 號自用小客車，沿臺北縣蘆洲市○○路由環堤大道往民
    族路方向行駛，行經臺北縣蘆洲市○○路與復興路323 巷交
    岔路口時，疏未注意左右來車，而與由乙○○騎乘、沿臺北
    縣蘆洲市○○路323 巷往民族路422 巷行駛之車號AG6-791
    號重型機車發生碰撞，致乙○○人車倒地，受有面部及肢體
    多處挫瘀傷之傷害（所涉過失傷害部分，業據乙○○撤回告
    訴，由檢察官另為不起訴處分在案）。詎甲○○於駕駛上開
    自用小客車肇事後，明知汽車駕駛人駕駛汽車肇事致人受傷
    ，應即採取救護或其他必要之措施，不得駛離，竟未停車下
    車查看或救護傷患，或報請警察及救護單位前來處理，反而
    逕自駕車駛離現場逃逸。嗣經乙○○記下肇事車輛車號報警
    處理，始循線查獲。
二、案經臺北縣政府警察局蘆洲分局報請臺灣板橋地方法院檢察
    署檢察官偵查後聲請以簡易判決處刑。
    理      由
一、上揭犯罪事實，業據被告甲○○於本院審理中坦承不諱，核
    與證人乙○○於警詢中之指述情節相符，並有道路交通事故
    現場圖、道路交通事故調查報告表(一)、(二)、新光吳火獅紀念
    醫院出具之乙○○乙種診斷證明書、臺北縣政府警察局蘆洲
    分局疑似道路交通事故肇事逃逸追查表、車籍查詢- 基本資
    料詳細畫面各1 份、現場及車損照片11張、監視器錄影翻拍
    照片1 張附卷可稽，足認被告之自白與事實相符，洵堪採為
    認定事實之依據。本件事證明確，被告犯行，堪予認定。
二、核被告甲○○所為，係犯刑法第185 條之4 之肇事逃逸罪。
    原審以被告犯罪事實明確，援引刑事訴訟法第449 條第1 項
    前段，刑法第185 條之4 、第41條第1 項前段之規定，並審
    酌被告被告之素行、肇事逃逸之情節、所生危害及犯後態度
    等一切情狀，量處有期徒刑6 月，並諭知易科罰金以新臺幣
    1 千元折算1 日之折算標準，其認事用法，並無違誤，量刑
    均屬妥適。被告上訴雖稱原判決量刑過重云云，惟按關於刑
    之量定，係實體法上賦予法院得為自由裁量之事項，倘其未
    有逾越法律所規定之範圍，或濫用其權限，即不得任意指摘
    為違法，上訴人雖就原審法院適法範圍裁量權之行使為爭執
    ，惟原審量定刑期，已審酌被告各種犯罪情狀，並無失出，
    是上訴人稱原審量刑過重，請求改判云云，為無理由，應予
    駁回。又查，被告前未曾因故意犯罪受有期徒刑以上刑之宣
    告，有臺灣高等法院被告前案紀錄表1 份在卷可稽，其因一
    時失慮，致罹刑典，事後已坦承犯行，並與告訴人乙○○達
    成調解，有臺北縣蘆洲市調解委員會96年度民調字第652 號
    調解書1 份附卷可佐，經此偵審程序及罪刑之宣告，當知所
    警惕，信無再犯之虞，本院認所宣告之刑，以暫不執行為適
    當，併予宣告緩刑2 年，以勵自新。
據上論斷，應依刑事訴訟法第455 條之1 第1 項、第3 項、第
368 條，修正後刑法第74條第1 項第1 款，判決如主文。
本案經檢察官陳佳宏到庭執行職務。
中    華    民    國    97    年    3     月    20    日
                    交通法庭    審判長法  官  白光華
                                      法  官  楊志雄
                                      法  官  曾淑娟
本判決不得上訴。
上列正本證明與原本無異。
                                      書記官  謝雪紅
中    華    民    國    97    年    3     月    21    日
附錄本案論罪科刑法條全文：
中華民國刑法第185條之4
駕駛動力交通工具肇事，致人死傷而逃逸者，處6 月以上5 年以
下有期徒刑。


司法院資訊處製作；財團法人民間司法改革基金會備份。
